台灣板橋地方法院刑事判決　　　　　　　　　　　　九十一年度訴字第一一三四號
　　公　訴　人　台灣板橋地方法院檢察署檢察官
　　被　　　告　甲○○
右列被告因違反毒品危害防制條例案件，經檢察官提起公訴（九十一年度毒偵字第一
三四六號），本院判決如左：
    主  文
甲○○連續施用第一級毒品，處有期徒刑捌月，扣案之海洛因淨重貳拾點玖公克、
安非他命淨重陸點貳柒公克均沒收銷燬之，玻璃球壹只及皮包壹個均沒收之。
    事  實
一、甲○○前於民國（下同）九十年間因施用第一級毒品海洛因及第二級毒品安非他
    命等案件，經本院以九十年度毒聲字第八七六號裁定觀察、勒戒後，認無繼續施
    用毒品之傾向，而由台灣板橋地方法院檢察署檢察官於九十年三月七日以九十年
    度毒偵字第一０三五號不起訴處分確定。詎其仍未戒除惡習，明知海洛因及安非
    他命分別係毒品危害防制條例第二條第二項第一款、第二款所列之第一級毒品與
    第二級毒品，不得施用、持有，竟於上開不起訴處分確定後之五年內，又基於同
    時施用第一級毒品海洛因與第二級毒品安非他命之概括犯意，自九十一年二月間
    起至同年四月一日止，先後在台北縣三峽鎮○○街六十五之四號十一樓之一之租
    屋處，每次均同時將第一級毒品海洛因與第二級毒品安非他命混合後同置於玻璃
    球內，並以打火機點燃而燒烤成煙，以吸食該含有海洛因與安非他命之氣體的方
    式，併同施用第一級毒品海洛因與第二級毒品安非他命多次。迨至九十一年四月
    一日下午四時四十分許，為警於上址查獲，並扣其所有海洛因（查獲時重量不詳
    ，經檢驗剩餘重二０‧三九公克檢還）、安非他命（查獲時淨重為六‧三公克【
    起訴書誤載為五‧三公克】，經檢驗剩餘淨重六‧二七公克檢還）及其所有供盛
    裝安非他命所用之皮包一個與臨時拼湊而成供施用毒品所用之玻璃球一只以及非
    甲○○所有而係綽號「阿義」之真實姓名年籍不詳男子所有之電子磅秤一個與分
    裝袋六十只。嗣經本院以九十一年度毒聲字第一二四號裁定送觀察、勒戒後，認
    甲○○有繼續施用毒品之傾向。
二、案經台北市政府警察局移送台灣板橋地方法院檢察署檢察官偵查起訴。
    理  由
一、右揭事實，業據被告甲○○迭於警訊及偵審中供承不諱，並有如事實欄所載之物
    扣案可資佐證。又被告為警查獲時所採集之尿液檢體經送驗結果，確分呈海洛因
    代謝物嗎啡陽性反應與安非他命陽性反應，此分別有法務部調查局九十一年五月
    二十三日調科壹字第０九一００三０五二０號檢驗通知書與台北市立療養院九十
    一年四月十二日煙毒尿液檢報告書各乙紙在卷可稽。再被告為警查獲時所扣得之
    白粉與結晶物，經檢驗確含有海洛因與安非他命之成份，此分別有法務部調查局
    九十一年五月十一日調科壹字第０六０００六一一九號鑑定通知書及台北市政府
    警察局九十一年六月四日北市鑑毒字第二六八號鑑驗通知書附卷可佐。又依本院
    歷來審判經驗得知，海洛因及安非他命之吸食方式，依施用者之使用習慣而有所
    不同，並無一定模式可循，據以往囑託鑑定機關所為之鑑定結果得知，確有於毒
    品證物及吸食工具等之檢驗中發現以前開二者毒品摻雜吸食之案例，故確有施用
    者將二者同置於吸食器內施用之可能，有法務部調查局九十一年六月二十八日調
    科壹字第０九一００四二五一一０號函附卷足參。再被告於本院審理時一再供承
    係同時施用第一級毒品海洛因及第二級毒品安非他命，且被告為警查獲時亦僅扣
    得施用毒品之工具為玻璃球等情，足見被告所稱每次均同時將海洛因與安非他命
    混合同置於玻璃球內並燒烤成煙而吸食該氣體等言，堪予採信。又被告前因施用
    毒品案件，經本院以九十年度毒聲字第八七六號裁定觀察、勒戒後，認無繼續施
    用毒品之傾向，而由台灣板橋地方法院檢察署檢察官於九十年三月八日以九十年
    度毒偵字第一○三五號不起訴處分確定，此有上開不起訴處分書在卷可按。其於
    五年內再犯，經本院裁定送觀察勒戒，認有繼續施用毒品傾向，亦有本院九十一
    年度毒聲字第一三三九號裁定及台灣台北看守所附設勒戒處所九十一年四月十六
    日有無繼續施用傾向證明書附卷可佐。罪證明確，被告犯行洵堪認定。
二、查海洛因與安非他命依其成癮性、濫用性及對社會危害性之程度，已分別為毒品
    危害防制條例第二條第二項第一款、第二款列為第一級毒品與第二級毒品。核被
    告所犯，係毒品危害防制條例第十條第一項與第二項之二罪。又被告非法持有第
    一級毒品與第二級毒品之低度行為，已分別為其施用第一級毒品與第二級毒品之
    高度行為所吸收，皆不另論罪。又被告先後多次施用第一級毒品、第二級毒品之
    犯行，均時間密接，且各犯罪構成要件相同，顯各係基於概括犯意為之，均為連
    續犯，均應論以一罪並各加重其刑。再被告係以一行為同時觸犯施用第一級毒品
    與第二級毒品之二罪，為想像競合犯，應從施用第一級毒品之重罪處斷。至公訴
    人起訴書中雖未言明被告所犯上開二罪係犯意各別，應分論併罰；惟於犯罪事實
    欄中認被告施用第一級毒品與第二級毒品係互相基於不同之概括犯意，故認公訴
    人上開所述尚有未洽，附此說明。爰審酌被告之品行、智識程度及海洛因與安非
    他命均係戕害身心，被告前已因施用毒品經觀察勒戒，卻未能戒除惡習以及被告
    犯罪後坦承犯行等一切情狀，量處如主文所示之刑。至扣案之海洛因淨重二０‧
    三九公克與安非他命淨重六‧二七公克，皆係違禁物，應依毒品危害防治條例第
    十八條第一項前段之規定沒收銷燬之；而玻璃球一只及皮包一個，或係臨時以他
    物拼湊而成藉以施用毒品或係盛裝毒品之用，並非專供施用毒品之器具，且皆屬
    被告所有，業經被告供明在卷，應依法宣告沒收。另扣案之電子磅秤一個及分裝
    袋六十只，並非違禁物，且被告供稱非屬被告所有而係綽號「阿義」所有，此外
    亦無證據足資證明係屬被告所有，故不得於本案中宣告沒收。至扣案之海洛因與
    安非他命經送往法務部調查局或台北市政府警察局檢驗取樣用罄部分，因已用罄
    滅失，自無庸再為沒收銷燬之諭知，併予敘明。
據上論斷，應依刑事訴訟法第二百九十九條第一項前段，毒品危害防制條例第十條第
項、第二項、第十八條第一項前段，刑法第十一條前段、第五十五條前段、第五十六
條、第三十八條第一項第二款，判決如主文。
本案經檢察官郭緯中到庭執行職務
中    華    民    國    九   十   一    年    七    月   二  十  六     日
                               台灣板橋地方法院刑事第二庭
                                   法  官  潘  長  生
右正本證明與原本無異。
如不服本判決，應於判決送達後十日內向本院提出上訴狀 (應附繕本) ，上訴於
臺灣高等法院。
                                   書記官  王  增  華
中      華      民      國      九 十 一      年    七    月  三  十    日
附錄本案論罪科刑法條
毒品危害防制條例第十條：
施用第一級毒品者，處六月以上五年以下有期徒刑。
施用第二級毒品者，處三年以下有期徒刑。
